臺灣新竹地方法院民事簡易判決  
110年度竹簡字第499號
原      告  彭語萱  
被      告  謝清安  
上列當事人間請求損害賠償事件，經原告提起刑事附帶民事訴訟
，由本院刑事庭裁定移送前來（110年度竹交簡附民字第21 號）
，本院於民國111年3月2日辯論終結，判決如下：
    主      文
被告應給付原告新臺幣捌萬肆仟元。
原告其餘之訴駁回。
訴訟費用新臺幣零元由被告負擔百分之四十二，餘由原告負擔。
本判決原告勝訴部分得假執行。
    事實及理由
壹、程序方面：
    本件被告經合法通知，未於言詞辯論期日到場，核無民事訴
    訟法第386條各款所列情形，爰依原告之聲請，由其一造辯
    論而為判決。
貳、實體方面：
一、原告主張：被告於民國109年8月5日下午駕駛車牌號碼000-0
    000號自用小客車沿新竹市東區東光路由南往北方向行駛，
    於同日下午2時25分許行駛至新竹市東區東光路與忠孝路交
    岔路口時，本應注意汽車行駛至交岔路口，轉彎車應讓直行
    車先行，而依當時情況為天候晴、日間自然光線、柏油路面
    乾燥無缺陷、無障礙物等無不能注意之情事，竟疏未注意及
    此，未讓直行車先行即貿然左轉，適有原告騎乘車牌號碼00
    0-000號普通重型機車搭載訴外人林桂駐沿新竹市東區東光
    路由北往南方向行駛至該路口，見狀閃避不及，兩車發生碰
    撞，致原告人車倒地，並受有右上正中門齒及左上正中門齒
    震傷、牙冠斷裂伴隨牙髓暴露、右上側門齒震傷、下巴撕裂
    傷、下牙齦損傷、上門牙缺損及臉部多處擦傷併異物留置、
    右肘及左小腿多處挫傷等傷害（下稱系爭傷害），被告應就
    原告系爭傷害負損害賠償責任。原告因本件事故所受損害，
    包含醫療費用新臺幣（下同）50,230元、永久性疤痕醫療費
    用6~8萬元、交通費用3,700元、2個月薪資損失47,600元，
    且原告身心受有相當之痛苦，併請求精神慰撫金5萬元，以
    上共計211,530至231,530元，原告僅請求其中之20萬元。又
    被告上開不法行為，業經臺灣新竹地方檢察署檢察官偵查後
    提起公訴，並經本院刑事庭以110年度竹交簡字第170 號刑
    事簡易判決判處有罪在案，是被告應負損害賠償責任。為此
    ，爰依侵權行為之法律關係提起本件訴訟。並聲明：被告應
    給付原告20萬元。
二、被告未於言詞辯論期日到庭，亦未提出書狀作何聲明或陳述
    。
三、得心證之理由：㈠
  ㈠原告主張前開之事實，業經被告於警詢、偵查中及本院刑事
    庭審理時均坦承不諱，且被告所涉過失傷害刑事案件，業經
    本院刑事庭以110年度竹交簡字第170 號刑事簡易判決被告
    犯過失傷害罪，處有期徒刑3 月確定，有該刑事簡易判決附
    卷可參（見本院卷第15至17頁）。而被告已於相當時期受合
    法之通知，既未於言詞辯論期日到庭，亦未提出任何有利於
    己之聲明、陳述或證據，以供本院審酌，本院依調查證據之
    結果，自堪信原告上開主張為真實。是原告主張被告前開侵
    權行為事實，造成其受有系爭傷害，堪信為真。
  ㈡按「因故意或過失，不法侵害他人之權利者，負損害賠償責
    任」，「不法侵害他人之身體或健康者，對於被害人因此喪
    失或減少勞動能力，或增加生活上之需要時，應負損害賠償
    責任」，「不法侵害他人之身體、健康、…者，被害人雖非
    財產上之損害，亦得請求賠償相當之金額」，民法第184 條
    第1 項前段、第193 條第1 項及第195 條第1 項前段分別定
    有明文。經查，被告所為前開侵權行為，造成原告受有系爭
    傷害，兩者間有相當因果關係，被告自應負侵權行為損害賠
    償責任。是原告本於前揭規定，請求被告賠償其所受損害，
    洵屬有據。茲就原告請求賠償之項目及金額分別審酌如下：
　⒈醫療費用50,230元：
　　原告主張因本件事故受傷就醫治療，為此支出醫療費用50,2
    30元等語，業據提出新竹馬偕紀念醫院（下稱新竹馬偕醫院
    ）及范國書牙醫診所（下稱牙醫診所）之診斷證明書、新竹
    馬偕紀念醫院醫療費用收據、牙醫診所收費單為證（見本院
    卷第41至55頁），並參諸新竹馬偕醫院於109 年8 月15日出
    具之診斷證明書醫師囑言欄記載：「依據急診病歷，病患於
    2020年8 月5 日至急診治療及手術縫合傷口、異物取出(6針
    )，8 月10日，8月15日門診治療，建議宜休養壹週，門診繼
    續追蹤治療，建議使用去瘢痕藥膏或矽膠片半年。」等文字
    （見本院卷第41頁），堪認原告除就診醫療費用外，尚有另
    行購置使用之必要，均予准許。
　⒉永久性疤痕醫療費用：
　　原告又主張其因本件事故受有系爭傷害，所遺留永久性疤痕
    之醫療費用，預估受有6 至8 萬元不等費用之損害一情，固
    提出新竹馬偕醫院診斷證明書診斷證明書為憑（見本院卷第
    41、47頁），然該傷勢所生疤痕應採取何種醫療手段除去疤
    痕？是否必要透過美容手術除去？皆屬不明。況原告並未提
    出任何相片佐證所指術後疤痕是否存在，亦未說明疤痕之顏
    色、形狀、面積及位置為何，復未就疤痕是否足以明顯影響
    活動功能及日常生活提出任何說明，更未提出任何醫療院所
    出具之估價單據，是所請預估永久性疤痕醫療費用，難認有
    據，本院自難遽准。
　⒊交通費用：
　　原告再主張其因傷需搭乘計程車前往醫院、牙醫診所就診治
    療，而支出交通費用3,700元等情。查原告因本件車禍受傷
    後，有至新竹馬偕醫院、牙醫診所進行治療之必要，此有原
    告提出各該診斷證明書影本在卷可憑（見本院卷第41頁、第
    47頁、第53頁），且衡以原告所受之前述傷勢確有影響其行
    動能力，其往返住家及醫療院所時，自有搭乘計程車就診之
    必要，雖原告未提出計程車車資收據，惟參諸原告主張之搭
    乘日期均與新竹馬偕醫院、牙醫診所之診斷證明書及醫療費
    用收據所載就診日期相符，應可採信。又原告主張因車禍當
    日返家而支付計程車車資100元、前往新竹馬偕醫院、牙醫
    診所就醫而支付每次來回計程車車資200元、600元，新竹馬
    偕醫院就醫3次、牙醫診所就醫5次，共計支出3,700元，尚
    屬合理範圍，應認其請求被告賠償交通費用3,700元，應予
    准許。
　⒋薪資損失：
　　原告另主張其因傷失業，依侵權行為發生時之109 年勞工最
    低基本工資23,800元計算，受有2 個月之薪資損失47,600 
    元一節，固據其提出新竹馬偕醫院診斷證明書為佐。惟依上
    開診斷證明書之醫師囑言所示，係建議原告「宜休養壹週」
    ，可知原告僅需休養1週，並非2個月，且依原告傷勢，尚難
    認為有2 個月無法工作之情形，故原告僅得請求1 週之薪資
    損失，逾此範圍即無可採。又原告雖未能提出其每月薪資證
    明，然參酌我國109年最低基本工資為每月為23,800 元，故
    原告請求以最低工資每月23,800元計算1 週之薪資損失5,95
    0元（計算式：23,800元÷4＝5,950元），為有理由，至超過
    部分之其餘請求，則無理由。
　⒌精神慰撫金：
　　按慰藉金之賠償須以人格權遭遇侵害，使精神上受有痛苦為
    必要，其核給之標準固與財產上損害之計算不同，然非不可
    斟酌雙方身分資力與加害程度，及其他各種情形核定相當之
    數額。查原告因被告前開傷害行為受有系爭傷害乙情，業如
    前述，堪認原告因此受有身心上之痛苦，是其請求被告賠償
    非財產上損害精神慰撫金，當屬有據。本院審酌兩造之學經
    歷、身分、地位、經濟能力、原告所受損害及被告侵權行為
    之不法程度等一切情狀，認原告請求50,000元之精神慰撫金
    ，核屬適當，而得准許。
　⒍基上，原告得請求被告給付之賠償金額為10萬8,564元（計算
    式：醫療費用50,230元＋交通費用3,700元＋薪資損失5,950元
    ＋精神慰撫金50,000元＝109,880元）。
　㈢末按保險人依本法規定所為之保險給付，視為被保險人損害
    賠償金額之一部分；被保險人受賠償請求時，得扣除之，強
    制汽車責任保險法第32條定有明文。從而保險人所給付受益
    人之保險金，可視為被保險人或加害人所負損害賠償金額之
    一部分，受害人倘已自保險金獲得滿足，自不得又對被保險
    人或加害人再事請求。查原告已領取強制汽車責任理賠保險
    金25,880元一節，有旺旺友聯產物保險股份有限公司於111 
    年3 月23日(111)旺總車賠字第0620號函暨所附給付資料可
    參，堪可認定，依前開說明，上開保險金自應視為被告損害
    賠償金額之一部分，而予以扣除。本件原告原得請求被告賠
    償之數額為109,880元，同前所述，經扣除前開原告已領得
    之保險金，原告得向被告請求損害賠償之金額應以84,000 
    元（計算式：109,880－25,880＝84,000）為限。
四、綜上所述，原告依侵權行為之法律關係，請求被告給付8 4,
    000元，為有理由，應予准許；逾此範圍之請求，為無理由
    ，應予駁回。
五、本件係依民事訴訟法427 條第1 項適用簡易訴訟程序所為被
    告部分敗訴之判決，應依同法第389 條第1 項第3 款規定，
    就被告敗訴部分，依職權宣告假執行。
六、本件為刑事附帶民事訴訟，免納裁判費用，且訴訟進行中亦
    無公示送達費用、證人日旅費等訴訟費用之產生，惟依法仍
    應依民事訴訟法第79條諭知兩造訴訟費用負擔之比例，亦此
    敘明。
中　　華　　民　　國　　111 　年　　4 　　月　　1 　　日
                  新竹簡易庭  法  官 黃致毅
以上正本證明與原本無異。
如不服本判決，須於判決送達後20日內向本庭提出上訴狀（應按
他造當事人之人數附繕本）；如委任律師提起上訴者，應一併繳
納上訴審裁判費。
中　　華　　民　　國　　111 　年　　4 　　月　　1 　　日
                              書記官  蕭宛琴